# 可供出售的金融资产转为持有至到期投资

提问人：mytruth 时间：2011-08-22 13:21:22
请教一下： 可供出售金融资产转为持有至到期投资，如果该金融资产有确定的到期日，例如债券，原计入资本公积的利得和损失，在转换日如何处理？

回答人：chenyiwei
这种情况很少见，一般仅限于原先由于“感染条款”被重分类到可供出售的持有至到期投资在 2 年期满后重分类回到“持有至到期投资”的情况。如果是这种情况，应当把其原先作为可供出售金融资产核算期间确认的累计公允价值变动冲回，将其账面价值调整到假设一直在“持有至到期投资”核算时的转换日应有摊余成本。